臺灣高等法院刑事判決　　　　　　　 100年度上易字第2898號
上　訴　人
即　被　告　龔子翔
上列上訴人即被告因犯竊盜罪案件，不服臺灣板橋地方法院100
年度易字第2364號，中華民國100 年10月13日第一審判決（起訴
案號：臺灣板橋地方法院檢察署100 年度偵緝字第1431號），提
起上訴，本院判決如下：
    主  文
上訴駁回。
    理  由
一、按不服地方法院之第一審判決而上訴者，應向管轄第二審之
    高等法院為之。上訴書狀應敘述具體理由，上訴書狀未敘述
    上訴理由者，應於上訴期間屆滿後20日內補提理由書於原審
    法院，逾期未補提者，原審法院應定期間先命補正；第二審
    法院認為上訴書狀未敘述理由或上訴有第362 條前段之情形
    者，應以判決駁回之，但其情形可以補正而未經原審法院命
    其補正者，審判長應定期間先命補正，刑事訴訟法第361 條
    、第367 條，分別定有明文。所謂上訴書狀應敘述具體理由
    ，必係依據卷內既有訴訟資料或提出新事證，指摘或表明第
    一審判決有何採證認事、用法或量刑等足以影響判決本旨之
    不當或違法，而構成應予撤銷之具體事由，始克當之（例如
    ：依憑證據法則具體指出所採證據何以不具證據能力，或依
    憑卷證資料，明確指出所為證據證明力之判斷如何違背經驗
    、論理法則）；倘僅泛言原判決認定事實錯誤、違背法令、
    量刑失之過重或輕縱，而未依上揭意旨指出具體事由，或形
    式上雖已指出具體事由，然該事由縱使屬實，亦不足以認為
    原判決有何不當或違法者（例如：對不具有調查必要性之證
    據，法院未依聲請調查亦未說明理由，或援用證據不當，但
    除去該證據仍應為同一事實之認定），皆難謂係具體理由，
    俾與第二審上訴制度旨在請求第二審法院撤銷、變更第一審
    不當或違法之判決，以實現個案救濟之立法目的相契合，並
    節制濫行上訴（最高法院97年度臺上字第892 號判決參照）
    。是以上訴人之上訴書狀或補提之上訴理由書，雖有敘述上
    訴理由，惟並未具體敘述第一審判決有上述違法、不當情形
    ，即與未敘述具體理由無異，其所為上訴，即不符合上訴之
    法定要件。
二、經查，本件原審適用簡式審判程序，並以上訴人即被告龔子
    翔（簡稱被告）於警詢、偵訊及原審審理時之自白（見偵卷
    第5 頁至第6 頁、偵緝卷第22頁至第23頁、第45頁至第46頁
    、原審卷第39頁、第47頁至第49頁）、告訴人闕河田、陳耀
    雄、翁明堂、黃素真、張育菁、柯麟壽及被害人翁靜瑜、翁
    進發、陳世慶、李雅惠、黃榮福、黃素華於警詢時之指述（
    見偵卷第10頁至第13頁、第20頁至第21頁、第21之1 頁至第
    24頁、第34頁至第35頁、第36頁至第37頁、第38頁至第39頁
    ；第14頁至第15頁、第16頁至第17頁、第26頁至第27頁、第
    28頁至第29頁、第30頁至第31頁、第32頁至第33頁）、現場
    監視畫面翻拍照片10幀（見偵卷第18頁、第25頁）、內政部
    警政署刑事警察局民國99年10月29日刑紋字第0990150499號
    、99年10月29日刑紋字第0990150508號、99年11月1 日刑紋
    字第0990150550號、99年10月29日刑紋字第0990150501號、
    99年10月28日刑紋字第0990150489號、99年10月25日刑紋字
    第0990150494號、99年10月28日刑紋字第0990150503號、99
    年11月1 日刑紋字第0990150490號、99年10月28日刑紋字第
    0990150487號鑑定書及其所附之勘察採證同意書、證物清單
    、指紋卡片等影本（見偵卷第42頁至第69頁）為據，認定被
    告基於意圖為自己不法所有之犯意，分別為下列行為：(一)於
    99年7 月4 日夜間某時，至闕河田位於臺北縣三重市（現改
    制為新北市三重區，下同）頂崁街210 巷23弄21號6 樓住宅
    前，以攀爬樓梯間窗戶之方法，侵入上址住宅，竊取闕河田
    所有之現金新臺幣（下同）2 萬2 千元（起訴書附表誤載為
    2萬元）、中華郵政儲金簿2 本等物。(二)於99年7月26日夜間
    某時，至翁靜瑜位於臺北縣三重市○○路○段17  9巷17弄22
    號3 樓住宅前，以攀爬樓梯間窗戶之方法，侵入上址住宅，
    竊取翁靜瑜所有之現金5千元。(三)於99年7月29日夜間某時，
    至陳耀雄位於臺北縣三重市○○街274號3樓住宅前，以攀爬
    樓梯間窗戶之方法，侵入上址住宅，竊取陳耀雄所有之男用
    皮包1個（內有現金1萬餘元及身分證、汽機車駕駛執照、行
    車執照各1 張、信用卡3張、提款卡1張等物）及高珮綾所有
    之女用皮包1個（內有現金2百餘元及身分證、健保卡、信用
    卡、提款卡各1 張等物）。(四)於99年8月15日凌晨2時58分許
    之夜間，至翁明堂位於臺北縣三重市○○路○段20巷6號2 樓
    住宅前，以攀爬陽台窗戶之方法，侵入上址住宅，竊取翁明
    堂所有之iPhone牌行動電話1 支（含SIM卡1枚）、天梭牌手
    錶1只及現金2 千餘元等物。(五)於99年9月21日夜間某時，至
    陳世慶位於臺北縣三重市○○路○段188巷16號10樓住宅前，
    以攀爬樓梯間窗戶之方法，侵入上址住宅，竊取陳世慶所有
    之現金2萬餘元及價值約1萬餘元之金飾等物。(六)於99年10月
    3日夜間某時，至黃榮福位於臺北縣三重市○○路58巷15號2
    樓住宅，以攀爬該住宅窗戶之方法，侵入上址住宅，竊取黃
    榮福所有之金牌3 面（重約2錢，起訴書附表誤載為4面）。
    (七)於99年10月6 日夜間某時，至黃素華位於臺北縣三重市○
    ○街41號6 樓住宅，以攀爬樓梯間窗戶之方法，侵入上址住
    宅，竊取黃素華所有之現金2萬2 千元。(八)於99年10月6日夜
    間某時，至黃素真位於臺北縣三重市○○街41號7 樓住宅，
    以攀爬樓梯間窗戶之方法，侵入上址住宅，擬行竊其內財物
    之際，因不慎發出聲響，恐遭人發現逮捕始罷手離去而未遂
    。(九)於99年10月6 日夜間某時，至張育菁位於臺北縣三重市
    ○○街45巷1號6樓住宅，以攀爬樓梯間窗戶之方法，侵入上
    址住宅，竊取張育菁所有之現金3萬餘元。(十)於99年10月8日
    夜間某時，至柯麟壽位於臺北縣三重市○○街297巷1弄2號5
    洛陽樓住宅，以攀爬樓梯間窗戶之方法，侵入上址住宅，擬
    行竊其內財物，因蒐尋不獲，始罷手離去而未遂。確有8 次
    加重竊盜既遂及2 次加重竊盜未遂之犯行。另說明被告行為
    後，刑法第321條已於100年1月26 日修正，同年月28日施行
    ，修正前該條規定：「犯竊盜罪而有左列情形之一者，處六
    月以上、五年以下有期徒刑：一於夜間侵入住宅或有人居住
    之建築物、船艦或隱匿其內而犯之者。…」；修正後則規定
    ：「犯竊盜罪而有下列情形之一者，處六月以上、五年以下
    有期徒刑，得併科新臺幣十萬元以下罰金：一侵入住宅或有
    人居住之建築物、船艦或隱匿其內而犯之者。…」本案被告
    利用夜間侵入住宅行竊，無論依修正前、後之刑法第321 條
    第1項第1款規定，此部分均成立加重竊盜罪；再比較修正前
    、後之法定刑度，修正後之規定顯非有利於被告，依刑法第
    2條第1項前段，自應適用被告行為時之修正前規定。並說明
    被告上揭犯罪事實(一)至(七)、(九)部分所為，均係犯修正前刑法
    第321條第1項第1款、第2款之踰越安全設備、於夜間侵入住
    宅竊盜罪；上揭犯罪事實(八)、(十)部分所為，則係犯修正前刑
    法第321條第2項、第1項第1款、第2 款之踰越安全設備、於
    夜間侵入住宅竊盜未遂罪；就上揭犯罪事實(八)、(十)部分，被
    告已著手於加重竊盜行為之實行，惟尚未得手，為未遂犯，
    依刑法第26條前段規定，按既遂犯之刑減輕之。所犯上開十
    罪，行竊地點不同，分別侵害不同被害人之財產法益，依社
    會通常觀念，應評價為各自獨立之行為，自應分論併罰。又
    被告前因竊盜案件，經原審法院以92年度簡字第3832號判處
    有期徒刑7月，緩刑2年確定（嗣經撤銷緩刑），另因強盜等
    案件，經原審法院以93年度訴字第906 號判處有期徒刑4年6
    月、1年確定；上開各案，嗣經原審法院以96年度聲減字第3
    553 號裁定部分減刑並合併定其應執行刑為有期徒刑5年1月
    又15日確定，於96年11月6 日縮刑假釋出監，迄98年3月4日
    縮刑期滿未經撤銷假釋，其未執行之刑，以已執行論，被告
    於徒刑執行完畢後，5 年以內分別再故意犯本件有期徒刑以
    上之各罪，均為累犯，均應依刑法第47條第1 項之規定加重
    其刑，並就上揭犯罪事實(八)、(十)之加重竊盜未遂犯行部分，
    依法先加後減之等情。而上開累犯部分因原審判決適用簡式
    審判序，依刑事訴訟法第310條之2規定，其判決書之製作準
    用第454 條之規定，其既已於事實欄記載被告上開論罪科刑
    及刑之執行情形，且於主文欄已諭知均屬累犯、於據上論結
    欄明列刑法第47條第1 項規定，此部分加重事由未於理由中
    記載，顯然於原判決無影響。復審酌被告正值青盛之年，不
    思努力上進，竟反覆以夜間侵入住宅之手法行竊他人財物，
    嚴重危害社會治安，兼衡其智識程度、犯罪之動機、目的、
    手段、所竊財物之價值、對於被害人所生危害程度及自始至
    終均坦承犯行，已有悔意，犯罪後之態度尚佳等一切情狀，
    分別量處有期徒刑10月、9月、10月、10月、10月、10月、1
    0月、6月、10月、6月，並定其應執行刑為有期徒刑5年等情
    ，均已詳敘其所憑證據、認定理由及量刑依據，從形式上觀
    察並無任何採證認事、用法或量刑之不當或違法。被告收受
    判決後提起本件第二審上訴，其上訴理由略謂：被告犯後均
    主動配合檢、警之偵查及法院之審理，並主動交代犯案過程
    ，實已有悔意，犯罪後之態度良好，懇請給予被告自新之機
    會，從輕量刑等語。惟按量刑係法院就繫屬個案犯罪之整體
    評價，為事實審法院得依職權自由裁量之事項，量刑判斷當
    否之準據，應就判決之整體觀察為綜合考量，苟已斟酌刑法
    第57條各款所列情狀，而未逾越法定刑度，如無偏執一端，
    致有明顯失出失入之恣意為之情形，上級審法院即不得單就
    量刑部分遽指為不當或違法。查原判決就如何量定被告宣告
    刑之理由，業已審酌刑法第57條各款情形，分別量處有期徒
    刑10月、9月、10月、10月、10月、10月、10月、6月、10月
    、6月，並定其應執行之刑為有期徒刑5年，並未逾越職權，
    亦未違反比例原則，亦無其他失出或失入之違法或失當之處
    。核被告之上訴意旨，純屬其個人主觀上對法院量刑之期盼
    ，尚不足以影響原判決之本旨，其所執上訴理由，顯非依據
    卷內既有訴訟資料或提出新事證，指摘或表明第一審判決有
    何採證認事、用法或量刑等足以影響判決本旨之不當或違法
    ，而構成應予撤銷之具體事由。揆諸上開規定及說明，
    本件上訴顯無具體理由而不合法定程式，應予駁回，並不經
    言詞辯論為之。
三、據上論斷，應依刑事訴訟法第367 條前段、第372 條，判決
    如主文。
中    華    民    國    100   年    12    月    20    日
                  刑事第十九庭  審判長法  官  鄧振球
                                      法  官  曾德水
                                      法  官  潘翠雪
以上正本證明與原本無異。
不得上訴。
                                      書記官  朱家賢
中    華    民    國   100    年    12    月    21    日
附錄：本案論罪科刑法條全文
中華民國刑法第321條（加重竊盜罪）
犯竊盜罪而有左列情形之一者，處 6 月以上、 5 年以下有期徒
刑：
一  於夜間侵入住宅或有人居住之建築物、船艦或隱匿其內而犯
    之者。
二  毀越門扇、牆垣或其他安全設備而犯之者。
三  攜帶兇器而犯之者。
四  結夥三人以上而犯之者。
五  乘火災、水災或其他災害之際而犯之者。
六  在車站或埠頭而犯之者。
前項之未遂犯罰之。